【裁判字號】    90,交抗,10
【裁判日期】    901107
【裁判案由】    違反道路交通管理處罰條例案件
【裁判全文】
福建高等法院金門分院刑事裁定                          九十年度交抗字第十號
    抗 告 人
    即異議人  甲○○  男六十五.
                      身分證統.
                      住金門縣.
右列抗告人因違反道路交通管理處罰條例案件，不服福建金門地方法院中華民國九十
年八月二十六日裁定（九十年度交聲字第二號，金門縣公路監理所九十年四月二十七
日金監交九十字第Ｅ五二八一號裁決），提起抗告，本院裁定如左：
    主  文
抗告駁回。
    理  由
一、本件抗告意旨略以：抗告人即異議人甲○○雖於上開裁定所載時地，停放車輛，
    惟其汽車係從金門縣金城鎮○○路四十五巷即「口福麵包店」邊進入，未曾察覺
    不得通行，該路段屬時速二十公里速限之路段，中興路「上帝公廟」邊入口處，
    確實豎有「速限二十公里」的標示牌，所豎並非禁止汽車進入之標誌，且該處已
    有車輛停靠，其確未熄火，只停車十餘分鐘，即遭舉發，其他車輛未見取締，顯
    有雙重標準，遲至九十年四月二十日，始接獲違反道路交通管理事件通知單，未
    曾接獲其餘文件，員警所稱「民眾跟伊表示」有汽車停放該路段二個多小時，要
    求車子開走，到底為誰，何不明白指出，本件係員警於執行職務之際，所引起之
    糾紛，據以裁處罰鍰，抗告人實有不服等語。
二、原裁定係以，受處分人甲○○，於八十九年八月十八日上午十一時四十分許，駕
    駛車號ＰＱ─四二九九號自用小客車，不遵守道路交通號誌之指示，違規停車於
    金城鎮○○路之事實，業據證人即舉發警員陳福元於原審供證明確，且有金門縣
    警察局金警交字第Ｔ00000000號舉發違反道路交通管理事件通知單在卷
    可稽，認異議人確實於上開時、地，駕駛其所有之前揭車輛違規停車，處分機關
    據以援引道路交通管理處罰條例第六十條第二項第三款規定，裁處異議人罰鍰新
    台幣一千八百元，依法並無不當之處，異議為無理由，而予以駁回其異議。
三、按不遵守道路交通標誌、標線、號誌之指示者，處新台幣九百元以上，一千八百
    元以下之罰鍰，道路交通管理處罰條例第六十條第二項第三款定有明文。查本件
    抗告人即受處分人甲○○，於八十九年八月十八日上午十一時四十分許，駕駛車
    號ＰＱ─四二九九號自用小客車，不遵守道路交通號誌之指示，違規停車於金城
    鎮○○路之事實，有金門縣警察局金警交字第Ｔ00000000號舉發違反道
    路交通管理事件通知單在卷可稽，證人即舉發本件違規事件之金門縣警察局警員
    陳福元，於九十年七月二十四日原審審理中，到庭證稱，當時，其在中興路執行
    巡邏，至維都麵包店前，有民眾向其表示，車號ＰＱ─四二九九號自用小客車，
    已停放二個多小時，因該路段屬禁止車輛進入之路段，於是拍照存證，異議人不
    服取締，準備駕車離開，才通知警網，帶到金城警察所處理等語綦詳，且有照片
    附卷可憑。
四、次查金門縣金城鎮○○路一號至一三八號北帝廟旁之路段，係屬全天候禁止汽車
    （四輪以上車輛）進入之街道，餘路段設有八時至十九時禁止汽車（四輪以上車
    輛）進入之標誌及禁止停車之標線，並無劃設為單行道等情，有金門縣警察局九
    十年六月六日之（九十）金警交字第九００六三四八號函附卷足按，是抗告人即
    不得於上午八時至十九時之時段，駕駛車輛進入金城鎮○○路，而該金城鎮○○
    路為鎮內商區集中地，為使行人徒步之便，分別在金城鎮○○路與中興路交叉口
    ，中興路一九五號前及民生路十一巷路口，均立有「禁止汽車進入０８：００﹏
    １９：００」標誌，另於光前路三十九之一號前，立有「全天均禁止汽車進入」
    標誌一個，有原審九十年七月二十四日之勘驗筆錄在卷可稽，是抗告人所辯，其
    雖於上開時地，停放車輛，然該路段屬時速二十公里速限之路段，應得停車云云
    ，即無足採，而其所提出之該路段屬時速二十公里速限路段之照片，應不足為其
    有利之認定。況抗告人於原審供承：「我是於當天十一點多開進去，沒有熄火，
    我就進入打字，大約是十分鐘」等語，並有金門縣警察局金警交字第Ｔ0000
    0000號舉發違反道路交通管理事件通知單在卷可資佐證，顯見抗告人確實於
    上開時、地，駕駛其所有之車號ＰＱ─四二九九號自用小客車，不遵守道路交通
    號誌之指示，違規進入停車，至為明灼。原審以異議人片面指述原處分，有何瑕
    疵，顯屬無據，即屬正當。至抗告人提出之七幀照片，僅能證明金城鎮○○路段
    ，有汽車停靠，要不足為抗告人無駕駛其自用小客車，不遵守道路交通號誌之指
    示違規之佐證。
五、復查警察機關受理民眾檢舉違反道路交通管理事件，應以保密方式查詢，警察機
    關處理民眾檢舉違反道路交通管理事件執行要點第三點，定有明文，員警所稱「
    民眾跟伊表示」有汽車停放該路段二個多小時，要求車子開走，到底為誰，縱未
    予指出，亦屬依規定所為，另本件員警於執行職務之際，所引起之糾紛，亦不足
    為抗告人未有違規之佐證。
六、綜上所述，原審以原處分機關引據上開法條規定，裁處異議人罰鍰新台幣一千八
    百元，依法並無不當之處，因認異議為無理由，駁回其異議，經核並無不合。本
    件抗告為無理由，應予駁回。
七、據上論結，應依道路交通案件處理辦法第二十六條，刑事訴訟法第四百十二條，
    裁定如主文。
中    華    民    國    九    十    年     十    一    月      七       日
                              福建高等法院金門分院刑事庭
                                  審判長法  官  郭  君  勳
                                        法  官  李  宗  榮
                                        法  官  王  聰  明
右正本證明與原本無異。
不得再抗告。
中    華    民    國    九    十    年     十    一    月    十   四    日
                                        書記官  李  麗  鳳


司法院資訊處製作；財團法人民間司法改革基金會備份。
